# 专门借款按照工程进度发放，借款费用如何资本化？

提问人：lizzie_ren 时间：2017-01-22 09:04:11
请教各位大侠： 公司开发的房地产已投入使用，尚未办理竣工结算，工程款尚未结清，后续的应付款项还剩很多，专门借款是银行受托支付，按照工程付款进度发放借款，这种情况下，资产达到可使用状态之后，还继续发生新的专门借款，这种情况下，借款费用如何资本化？

回答人：chenyiwei
资产达到预定可使用状态之后，借款费用资本化就必须停止，即使后续还实际发生工程款的支付。